【裁判字號】    97,抗,158
【裁判日期】    970325
【裁判案由】    假處分
【裁判全文】
臺灣高等法院臺中分院民事裁定           97年度抗字第158號
抗  告  人  甲○○
上列抗告人因與相對人乙○○間假處分事件，對於中華民國96年
12月18日臺灣苗栗地方法院96年度執全字第862號所為裁定提起
抗告，本院裁定如下：
    主  文
抗告駁回。
抗告程序費用由抗告人負擔。
    理  由
一、按債權人就金錢請求以外之請求，因請求標的之現狀變更，
    有日後不能強制執行之虞，欲保全強制執行者，得聲請假處
    分，民事訴訟法第532條第1項定有明文。
二、本件相對人即債權人（下稱相對人）乙○○在原法院聲請意
    旨略以：相對人為坐落苗栗縣頭份鎮○○段708地號土地之
    所有權人，債務人即抗告人（下稱抗告人）擅自於該土地上
    設置一木質告示牌，其上張貼誹謗相對人夫妻之文宣，使相
    對人受鄰居、親友指責，致身心痛苦，相對人請求抗告人將
    之移開，抗告人均置之不理，並變本加厲，更將該告示牌由
    外往內、由左右往相對人家門口中央擺放，嚴重影響相對人
    全家出入通行，相對人全家身心俱疲，苦不堪言，抗告人之
    行為已破壞相對人全家和諧安寧之生活，而生重大損害，且
    兩造因系爭招牌劍拔弩張，衝突在旦夕間，且有急迫之危險
    ，依最高法院71年度台上字第200號判例意旨，相對人因兩
    造間通行權之爭執、或通行權被侵害，非不得依民事訴訟法
    第538條之1第1項規定，請求命抗告人將告示牌騰空除去，
    且禁止抗告人將前開土地變更通行現狀、或設置障礙物阻止
    相對人通行或為其他類似行為，相對人並願供擔保，爰請求
    准為假處分，並提出土地登記謄本1份、現場照片6張為證。
    原法院以相對人提出之主張雖可認為有相當之釋明，然於所
    述假處分之原因，則未能盡釋明之責，惟相對人既陳明願供
    擔保，仍應認其釋明之欠缺，擔保足以補之，爰酌定相當供
    擔保金額准相對人之假處分聲請，核無不合。
三、抗告意旨略以：抗告人放置之告示牌位置係在苗栗縣頭份鎮
    ○○段703地號國有土地上，並非在相對人所有之同段708地
    號土地上，另告示牌上係張貼報紙報導及苗栗縣政府公文書
    ，均為事實，並沒有誹謗相對人夫妻，此由相對人之夫蔡崇
    哲向台灣苗栗地方法院檢察署提出刑事告訴，經不起訴處分
    ，嗣蔡崇哲聲請再議，仍經台灣高等法院台中分院檢察署駁
    回再議之聲請可知。本件抗告人放置告示牌之位置既在國有
    土地內，也是在相對人之夫蔡崇哲在既成道路設花台路障之
    範圍內，並未妨礙相對人全家出入，相對人之夫在既成道路
    上設置花台路障，擋住抗告人住屋門前，抗告人就不會痛苦
    嗎，爰請求廢棄原裁定等語。惟抗告人所述均屬實體抗辯，
    應待本案訴訟解決，本件為非訟事件，無從審究，仍應認其
    抗告為無理由，應予駁回。
據上論結，本件抗告為無理由，爰依民事訴訟法第495條之1第1
項、第449條第1項、第95條、第78條，裁定如主文。
中    華    民    國    97    年    3     月    25    日
                  民事第六庭    審判長法  官  袁再興
                                      法  官  盧江陽
                                      法  官  陳賢慧
以上正本係照原本作成。
不得再抗告。
                                      書記官  金珍華
中    華    民    國    97    年    3     月    27    日
                                                      Ａ


司法院資訊處製作；財團法人民間司法改革基金會備份。
